臺灣臺中地方法院刑事判決　　　　　　　96年度易字第1392號
公　訴　人　臺灣臺中地方法院檢察署檢察官
被　　　告　戊○○
　　　　　　　　　　　號
　　　　　　　　　　現另案羈押於臺灣臺中看守所
選任辯護人　陳鴻謀律師
上列被告因恐嚇等案件，經檢察官提起公訴（九十六年度撤緩偵
字第一○五號）後，聲請改依協商程序而為判決，本院合議庭裁
定由受命法官獨任進行認罪協商程序，判決如下：
    主    文
戊○○連續於公務員依法執行職務時，當場侮辱，處有期徒刑肆
月，如易科罰金，以銀元佰元即新臺幣玖佰元折算壹日。又以
加害生命之事，恐嚇他人致生危害於安全，處有期徒刑月，如
易科罰金，以銀元佰元即新臺幣玖佰元折算壹日。應執行有期
徒刑陸月，如易科罰金，以銀元佰元即新臺幣玖佰元折算壹日
。
    犯罪事實及理由
一、犯罪事實：戊○○自認與臺中縣警察局豐原分局刑事組人員
    熟識，經常於酒後至該處找員警閒聊。於民國九十三年十一
    月二十九日夜間，戊○○打電話向臺中縣警察局豐原分局刑
    事組報案，因認接聽電話之警員態度不佳，即於九十三年十
    一月三十日凌晨一時許，至該分局刑事組理論，而在該處公
    眾得出入之場所，竟基於概括之犯意，公然當場對當時值班
    警員丁○○以臺語「幹你娘」、「你是什麼態度，幹你娘老
    機巴」等詞侮辱。復於九十三年十二月一日零時三十分許，
    戊○○又藉詞豐原分局刑事組人員未告知其將被偵辦之情，
    而前往豐原分局欲找組長理論，復與值班警員丙○○爭執，
    亦公然當場對丙○○以臺語「幹你娘」之言詞侮辱丙○○。
    又於九十四年二月九日凌晨一時許，戊○○於飲酒後又至豐
    原分局刑事組，藉酒裝瘋，自稱係警政署高級督察查勤，小
    隊長甲○○見其酒醉，虛與委蛇，戊○○竟又以手指戳甲○○胸部，並公然辱罵甲○○「王八蛋」，復推撞甲○○，雙
    方拉扯中，致該分局員警所掌管之冷氣機及印表機毀壞（被
    訴刑法第三百五十四條毀損罪部分，未經合法告訴，另由本
    院判決不受理。經甲○○以戊○○係現行犯而逮捕後，戊○○於甲○○依法執行逮捕職務時，又以甲○○係十大惡警之
    首、專門替黑道賣槍、生孩子沒屁眼、經營地下錢莊等言語
    ，當場侮辱甲○○。再於九十四年一月二十六日二十二時三
    十分許，戊○○因在警方執行臨檢時，未攜帶身分證，經警
    帶回豐原分局豐原派出所查驗身分，適乙○○在該處採訪，
    戊○○見乙○○對其拍照，竟心生不滿，而對乙○○恐嚇，
    略稱：「出門不要被我碰見，我會讓你死得很難看」等語，
    致乙○○心生畏懼。後經本署檢察官以九十四年度偵字第二
    六四三、三一八三號為緩起訴處分，竟未依處分命令繳交處
    分金，依法撤銷緩起訴。
二、證據：
  (一)被告於警詢、檢察官訊問及本院訊問中之自白。
  (二)證人高預輝、丁○○、甲○○、乙○○之證詞。
  (三)卷附錄音譯文三件。
三、本件經檢察官與被告於審判外達成協商之合意且被告已認罪
    ，其合意內容為：被告願受科刑範圍為，就刑法第一百四十
    條第一項侮辱公務員罪部分，處有期徒刑四月，如易科罰金
    ，以銀元三百元即新臺幣九百元折算一日；就刑法第三百零
    五條恐嚇安全罪部分，處有期徒刑三月，如易科罰金，以銀
    元三百元即新臺幣九百元折算一日。應執行有期徒六月，如
    易科罰金，以銀元三百元即新臺幣九百元折算一日。經查，
    上開協商合意並無刑事訴訟法第四百五十五條之四第一項所
    列情形之一，檢察官聲請改依協商程序而為判決，本院爰不
    經言詞辯論，於協商合意範圍內為協商判決，合予敘明。
四、應適用之法條：刑事訴訟法第四百五十五條之四第二項、第
    四百五十五條之八，刑法第一百四十條第一項、第三百零五
    條、修正前第五十六條、第四十一條第一項前段、第五十一
    條第五款，罰金罰鍰提高標準條例第一條前段、修正前第二
    條，現行法規所定貨幣單位折算新臺幣條例第二條。
五、本判決除有刑事訴訟法第四百五十五條之四第一項第一款、
    第二款、第四款、第六款、第七款所定情形之一，或違反同
    條第二項規定者外，不得上訴。
六、如不服本件判決，得自收受判決送達之日起十日內，向本院
    提出上訴書狀，上訴於第二審法院。
中　　華　　民　　國　　96　　年　　5 　　月　　28　　日
  　                  刑事第八庭法　官　賴恭利
以上正本證明與原本無異。
                                書記官　陳貴卿
中　　華　　民　　國　　96　　年　　5 　　月　　28　　日
附錄本案論罪科刑法條
中華民國刑法第140條
（侮辱公務員公署罪）
於公務員依法執行職務時，當場侮辱，或對於其依法執行之職務
公然侮辱者，處6月以下有期徒刑、拘役或1百元以下罰金。對於
公署公然侮辱者亦同。
中華民國刑法第305條
（恐嚇危害安全罪）
以加害生命、身體、自由、名譽、財產之事，恐嚇他人致生危害
於安全者，處 2 年以下有期徒刑、拘役或 3 百元以下罰金。
